---
title: "Ataques por país, PIB y festivos"
output: html_document
---

```{r setup, include=FALSE}
knitr::opts_chunk$set(echo = TRUE)
```

## Resumen

Esto es un estudio de los ciberataques asdf

```{r load_packages, echo = FALSE, cache = TRUE, warning = FALSE}

# Paquetes necesarios
pkg <- c("countrycode", "dplyr", "rworldmap" )

# Instalar paquetes que no esten instalados
new.pkg <- pkg[!(pkg %in% installed.packages())]
if (length(new.pkg)) 
{
    install.packages(new.pkg)  
}

#install.packages("countrycode")
library(countrycode)

#install.packages("dplyr")
library(dplyr)
library(ggplot2)
library(MASS)

#install.packages("rworldmap")
library("rworldmap")

source("R/parseAttacks.R")
source("R/parseHolidays.R")
source("R/PIBs.R")
source("R/parseURLs.R")
source("R/modifyFrame.R")

```


## Ciberataques por país
Primero obtenemos todos la relación de ciberataques por fecha y país destino  
  
``` {r AtaquesxPais, cache = TRUE, echo = FALSE, warning = FALSE}
# Recuprem tots els atacs que s'han fet i els guardem en un dataframe
attacks <- parseURL()

#Modifico el ID de pais de UK por GB para United Kingdom, así lo tratan los dataframes de holidays y PIBs
attacks$Country[attacks$Country=="UK"] <- "GB"
```
  
## Festivos por país
Ahora obtenemos los *festivos de cada país...*  
  
``` {r FestivosxPais, cache = TRUE, echo = FALSE, warning = FALSE}
# Recuperar els festius de tots els països que han rebut un atac. Només es recuperen des de l'any més petit fins a l'any més gran.
holidays <- getHolidays(attacks$Date, attacks$Country)

# Incorproem una columna al dataframe attacks per indicar si la data de l'atac era festiva o no al país atacat.
attacks <- setHolidays(attacks, holidays)

# Dataframe amb un breu resum del num d'atacs per país, dies festius, atacs en festius...
resumAttacks <- summarizeHolidaysAttacks(attacks, holidays)
```
  
Aquí se ve la proporción que hay de ataques en festivos vs no festivos  
  
``` {r GraficaFestivos, cache = TRUE, echo = FALSE, warning = FALSE}
# Creació d'una gràfica de l'estil quesito per respresentar el total d'atacs en dies festius i no festius.
# Mirem quants atacs en dies festius hi ha i fem es percentatge respecte el total d'atacs
percentFestiu <- (length(attacks[attacks$Holiday == TRUE,]$Date)/length(attacks$Date))*100
percentNoFestiu <- 100 - percentFestiu # Els dies no festius són el complementaris dels festius
percentFestiu <- format(round(percentFestiu, 2), nsmall = 2) # Només volem 2 decimals
# Construcció de la gràfica (títols dels eixos)
percentNoFestiu <- format(round(percentNoFestiu, 2), nsmall = 2)
titleNoFestiu <- paste("No festius:",percentNoFestiu,"%",sep = " ")
titleFestiu <- paste("Festius:",percentFestiu,"%",sep = " ")
pie(table(attacks$Holiday), labels = c(titleNoFestiu,titleFestiu)) # Quesito style
title(main = "Dies dels atacs")
```

## PIB por país
Obtenemos la relación de PIB de cada país  
Fuente [Worldbank](http://data.worldbank.org/indicator/NY.GDP.PCAP.PP.CD "GDP per Capita")  
  
De esta fuente se obtienen dos archiovs CSV, uno con la relación de PIB por país y un segundo con la clasificación del mismo (región territorial y tipo de economía que tiene).  
El retorno de la función es un único dataframe con la agregación resumida de ambos dataframes  
  
``` {r CargarPIBs, cache = TRUE, echo = FALSE, warning = FALSE}
#Obtener la relación de PIB por País
df.PIBs <- PIBs()
print("Muestra del dataframe resumido")
df.PIBs[3:12,3:6]
print("")
PIBxIncomeGroup(df.PIBs)
```
## Análisis Ataques por PIB
Ahora juntamos el dataframe de los ataques por país con el PIB
``` {r AtacsxPais, cache = TRUE, echo = FALSE, warning = FALSE}
#Juntar en un solo dataframe los ataques por países y su PIB
df.AtacsxPais <- Atacs_x_Pais(attacks,df.PIBs)
#Eliminar los países que no tienen Region ni IncomeGroup
#(son muestras pequeñas sin datos de PIB del WorldBank)
df.AtacsxPais <- subset(df.AtacsxPais, !is.na(Region) & !is.na(IncomeGroup))
```
  
Pintamos relación de ataques por país y su PIB  
En él se observa cómo USA distorsiona la gráfica en cuanto número ataques, mientras que Qatar la distorsiona por PIB (no comment)  
  
  
``` {r Gr_AtaquesxRegion, cache = TRUE, echo = FALSE, warning = FALSE}
#Pinta gráfico de ataques por países (problema: Usa  demasiados ataques vs los otros)
Region <- df.AtacsxPais$Region
qplot(df.AtacsxPais$Freq,df.AtacsxPais$PIB,main="Ataques por Pais",xlab="Num.Ataques",ylab="PIB",colour=Region)
```
  
Si quitamos a USA y UK vemos cómo la gráfica se se ve un poco mejor  

  
``` {r GR_AtaquessinUSA, cache = TRUE, echo = FALSE, warning = FALSE}
#Quitar USA y UK para tener una visualización del resto de países (es más representativo)
df2.AtacsxPais <- subset(df.AtacsxPais, Country != "US" & Country != "GB")
Region <- df2.AtacsxPais$Region
qplot(df2.AtacsxPais$Freq,df2.AtacsxPais$PIB,colour=Region,main="Ataques por Pais, sin US ni GB",xlab="Num.Ataques",ylab="PIB")
```
  
## Conclusiones
asdfasdfoiasdf asdf  

